# 请教陈版企业冲回多提的少数股东损益，放哪个科目

提问人：优雅的猪 11581158 时间：2020-10-09 11:33:08
公司章程规定按实缴出资分配股利，小股东一直未实际出资，但合并报表确认了少数股东损益，现要冲回累计计提的少数股东损益。
请教陈版，是放在哪个科目，未分配利润还是资本公积？

回答人：chenyiwei
首先明确“公司章程规定按实缴出资分配股利，小股东一直未实际出资，但合并报表确认了少数股东损益”这一情况是否属于前期差错。如果不属于前期差错的，则对此前确认的少数股东损益不调整，如有权益变动的，按权益性交易原则处理，调整资本公积和少数股东权益。